【裁判字號】    99,台上,61
【裁判日期】    990107
【裁判案由】    違反毒品危害防制條例
【裁判全文】
最高法院刑事判決                九十九年度台上字第六一號
上  訴  人  甲○○
上列上訴人因違反毒品危害防制條例案件，不服台灣高等法院中
華民國九十八年十一月二日第二審判決（九十八年度上訴字第四
二九八號，起訴案號：台灣板橋地方法院檢察署九十八年度毒偵
字第三八五一號），提起上訴，本院判決如下：
    主  文
上訴駁回。
    理  由
依刑事訴訟法第三百五十條、第三百六十一條、第三百六十二條
、第三百六十七條規定，不服地方法院之第一審判決而上訴者，
須提出上訴書狀，並應敘述具體理由，為上訴必備之程式；其所
提出之書狀未敘述上訴理由，或僅曾以言詞陳述上訴理由者，均
應於上訴期間屆滿後二十日內補提理由書於第一審法院。第一審
法院經形式審查，認逾期未補提上訴理由者，應定期間先命補正
；逾期未補正者，為上訴不合法律上之程式，應以裁定駁回。倘
已提出上訴理由，但所提非屬具體理由者，則由第二審法院以上
訴不合法律上之程式，判決駁回。而所謂具體理由，必係依據卷
內既有訴訟資料或提出新事證，指摘或表明第一審判決有何採證
認事、用法或量刑等足以影響判決本旨之不當或違法，而構成應
予撤銷之具體事由，始克當之（例如：依憑證據法則具體指出所
採證據何以不具證據能力，或依憑卷證資料，明確指出所為證據
證明力之判斷如何違背經驗、論理法則）；倘僅泛言原判決認定
事實錯誤、違背法令、量刑失之過重或輕縱，而未依上揭意旨指
出具體事由，或形式上雖已指出具體事由，然該事由縱使屬實，
亦不足以認為原判決有何不當或違法者（例如：對不具有調查必
要性之證據，法院未依聲請調查亦未說明理由，或援用證據不當
，但除去該證據仍應為同一事實之認定），皆難謂係具體理由，
俾與第二審上訴制度旨在請求第二審法院撤銷、變更第一審不當
或違法之判決，以實現個案救濟之立法目的相契合，並節制濫行
上訴。本件上訴人甲○○坦認同時施用第一、二級毒品犯行，核
與其經警查獲採尿送驗結果呈嗎啡及甲基安非他命陽性反應相符
，並有第一級毒品海洛因及第二級毒品甲基安非他命毒品、玻璃
球組、電子磅秤及分裝杓等物扣案可稽，暨審酌上訴人經戒毒處
遇猶不知警惕，漠視法令禁制，惟係戕害自身，及坦承犯行，態
度尚無不良等之犯案動機、目的、素行等情，從一重論處施用第
一級毒品罪，量處有期徒刑一年，認事用法均無違誤，量刑亦稱
妥適，揆之首開說明，核無違誤。上訴意旨無視於刑事訴訟法第
三百六十一條已於民國九十六年七月四日修正，修正後規定上訴
書狀應敘述或補正具體理由，方告合法。仍空泛指摘原判決有調
查證據未盡之違誤云云，核不具上訴第三審之法律上理由，應予
駁回。
據上論結，應依刑事訴訟法第三百九十五條前段，判決如主文。
中    華    民    國  九十九  年    一    月    七    日
                      最高法院刑事第五庭
                          審判長法官  陳  正  庸
                                法官  林  秀  夫
                                法官  宋      祺
                                法官  陳  祐  治
                                法官  林  瑞  斌
      本件正本證明與原本無異
                                      書  記  官
中    華    民    國  九十九  年    一    月   十三   日
                                                    ｍ

司法院資訊處製作；財團法人民間司法改革基金會備份。
